# 请教陈版（关于权利摊销）

提问人：sjlw 时间：2014-05-08 09:34:26
陈版您好！ A企业负责经营某自然景观，有门票收入，该自然景观所在地政府为对该自然景区进行有效管理，赋予B企业从A企业取得门票收益分成的权利，B企业每年有从A企业取得的门票分成收入，请问陈版，在这种情况下，门票收益分成的权利能否确认为无形资产，如果可以确认为无形资产，如果政府又没有明确这个权利的有效期限是十年、二十年或是永久，那么，这项权利要如何摊销？抑或是可以不摊销进行减值测试。 此外，类似的还有政府赋予的采矿权，企业化经营的公路收费权，这些权利感觉有些类似于烟草专卖权之类的特许经营权，又感觉不完全一样，而且又找不到准确的定义来界定这些权利，这些权利是否可以确认为无形资产呢？在政府文件没有明确具体期限的时候，是摊销还是不摊销呢？如果摊销，又要怎么来确定这个摊销的年限呢？

回答人：chenyiwei
需考虑：该企业是如何取得门票分成权的？相关委托经营协议中对景区经营年限等问题如何约定？这个问题涉及到对收费权能否确认为资产、如何初始计量以及摊销年限如何确定等多方面的问题，需仔细分析所有相关信息后方可确定处理方案。 对采矿权、公路收费权等，一般法律法规都会规定有效年限，因此并不是使用寿命不确定的。在实务中，采矿权一般按产量法摊销；公路收费权可以按照年限或车流量法摊销。